【裁判字號】    99,上更(二),81
【裁判日期】    990621
【裁判案由】    毒品危害防制條例
【裁判全文】
臺灣高等法院臺中分院刑事判決      99年度上更(二)字第81號
上  訴  人  臺灣臺中地方法院檢察署檢察官
上  訴  人
即  被  告  乙○○
指定辯護人  本院公設辯護人  丙○○
上列上訴人因被告違反毒品危害防制條例案件，不服臺灣臺中地
方法院95年度訴字第998號中華民國95年8月29日第一審判決（起
訴案號：臺灣臺中地方法院檢察署95年度偵字第4671號），提起
上訴，前經本院判決後，經最高法院第二次發回更審，本院判決
如下：
    主  文
原判決撤銷。
乙○○共同販賣第一級毒品，未遂，處有期徒刑陸年。扣案如附
表一編號1、2、3所示之物，均沒收銷燬之。
    事  實
一、乙○○明知海洛因係毒品危害防制條例第2條第2項第1款所
    列管之第一級毒品，不得非法持有、販賣，竟與姓名、年籍
    不詳之成年友人，共同基於意圖營利販賣第一級毒品海洛因
    之犯意，於95年2月27日12時13分許，以朋友吳潤妹所有之
    門號0000000000號行動電話（未扣案），傳簡訊至柯名鴻持
    用之門號0000000000號行動電話，暗示友人剛拿回海洛因，
    自己試了不錯，若有興趣，可販售；迄同日下午15時30分許
    ，2人密切以上開行動電話聯繫，乙○○並與柯名鴻相約在
    台中市○○路與工學二街交岔口之中日超商附近會面，由柯
    名鴻先行試貨，若滿意再購買。柯名鴻與乙○○2人於上開
    時間到達約定地點，乙○○即至柯名鴻之自小客車上，交付
    柯名鴻如附表一編號2、3所示之剪角（即裝海洛因之夾鏈袋
    前端剪掉一部分）及未剪角之海洛因各1小包，供柯名鴻嚐
    試以鑑別品質，藉以決定交易之海洛因種類及數量。期間，
    游安勗打電話詢問柯名鴻其所在位置，柯名鴻即請乙○○向
    游安勗報路。乙○○後來即先下車在附近路邊與柯名鴻接續
    以上開電話洽談買賣事宜，乙○○並對柯名鴻言明有剪角及
    未剪角之海洛因，其與友人之買入價格各為每錢2萬8千元及
    2萬6千元。柯名鴻經試用後，即以電話聯絡乙○○，告知兩
    種海洛因各購買1錢，並言明要讓乙○○及其同夥賺錢，乙
    ○○應允，即前去向同夥拿取有剪角及未剪角之海洛因各1
    錢，欲販賣予柯名鴻，游安勗隨後向柯名鴻表示其要購買有
    剪角之海洛因3錢，故柯名鴻再以電話連絡乙○○，表示要
    再多購買有剪角之海洛因3錢，且稱願以每錢3萬元之價格購
    買有剪角之海洛因，乙○○應允，惟表示其須再返回向同夥
    拿3錢有剪角之海洛因。乙○○於同日18時多，攜帶其向同
    夥所取得如附表一編號1所示之海洛因至台中市○○路206號
    前，甫進入柯名鴻所駕駛之車牌號碼6299-LA號自小客車內
    ，即為因監聽而查悉本案案情，並在附近埋伏之海岸巡防署
    臺中機動查緝隊人員會同台中縣警察局烏日分局人員當場查
    獲，並在乙○○之皮包內，扣得其所有供販賣所用如附表一
    編號1所示之海洛因及供其個人施用海洛因所用之藥杓1 支
    ，並在柯名鴻車上扣得如附表一編號2、3所示之海洛因共7
    包（含乙○○於當日先行交付供柯名鴻試用之有剪角與未剪
    角之海洛因各1小包），以及柯名鴻所有當天與乙○○聯絡
    之門號0000000000號手機1支。
二、案經海岸巡防署台中機動查緝隊、台中縣警察局烏日分局報
    請臺灣臺中地方法院檢察署檢察官偵查起訴。
    理    由
壹、證據能力之說明：
一、被告乙○○之選任辯護人於本院上訴審主張：證人於警詢及
    偵查之供述，係審判外陳述，認無證據能力。惟查：
(一)、按檢察官職司追訴犯罪，就審判程式之訴訟構造言，檢察官
    係屬與被告相對立之當事人一方，偵查中對被告以外之人所
    為之偵查筆錄，或被告以外之人向檢察官所提之書面陳述，
    性質上均屬傳聞證據。自理論上言，如未予被告反對詰問、
    適當辯解之機會，一律准其為證據，似有違當事人進行主義
    之精神，對被告之防禦權亦有所妨礙。然而現階段刑事訴訟
    法規定檢察官代表國家偵查犯罪、實施公訴，必須對於被告
    之犯罪事實負舉證之責，依法其有訊問被告、證人及鑑定人
    之權，證人、鑑定人且須具結，而實務運作時，偵查中檢察
    官向被告以外之人所取得之陳述，原則上均能遵守法律規定
    ，不致違法取供，其可信性極高，為兼顧理論與實務，乃於
    修正刑事訴訟法時，增列第159條之1第2項，明定被告以外
    之人（含被害人、證人等）於偵查中向檢察官所為陳述，除
    顯有不可信之情況者外，得為證據，並於92年9月1日施行（
    最高法院94年度臺上字第7416號判決意旨參照）。經查，證
    人柯名鴻、游安勗2人於檢察官偵查中，係以證人之身分，
    經檢察官告以具結之義務及偽證之處罰，經其等具結，而於
    負擔偽證罪處罰之心理下所為，係經以具結擔保其等證述之
    真實性。且證人柯名鴻、游安勗於檢察官訊問時之證述，並
    無證據顯示有遭受強暴、脅迫、詐欺、利誘等外力干擾情形
    ，或在影響其等心理狀況致妨礙其等自由陳述等顯不可信之
    情況下所為，況證人柯名鴻、游安勗業經被告及其選任辯護
    人在原審審理時行使對質詰問權，證人柯名鴻並在本院更一
    審審理時具結作證，補正詰問程式，而完足為合法調查之證
    據，依上開說明，證人柯名鴻、游安勗於偵查中之證言，自
    具有證據能力。
(二)、按刑事訴訟法第159條之2規定：「被告以外之人於檢察事務
    官、司法警察官或司法警察調查中所為之陳述，與審判中不
    符時，其先前之陳述具有較可信之特別情況，且為證明犯罪
    事實存否所必要者，得為證據。」經查，證人柯名鴻、游安
    勗2人於警詢中之陳述，與渠2人於審判中之陳述有些不符（
    詳下述），惟本院審酌渠2人於警詢時之陳述，均係於95年2
    月27日案發當日經警詢問後所為，並由其等閱覽簽名確認該
    警詢筆錄記載之內容無誤，且渠2人於經解送檢察官偵訊時
    ，亦均未供陳渠等於警詢之陳述有何受到違法取證之情形，
    參以渠2人之警詢供述，係與乙○○同在車上時突為警員查
    獲，彼此並無機會串供，且無被告乙○○同時在場之壓力，
    而斯時係甫被查獲當日即製作警詢筆錄，相較於渠2人於95
    年6月13日、95年6月18日於原審審理時之供述，渠等對於案
    情之記憶自較深刻，堪信證人柯名鴻、游安勗2人於警詢中
    之陳述具有真實性，且與通訊監察譯文亦較符合，客觀上具
    有較可信之特別情況，且渠等係直接向被告購買海洛因之人
    ，為證明具有極度封閉、隱密性之被告販賣海洛因之犯罪事
    實存否所必要，本院認渠2人於警詢之供述，亦均具有證據
    能力。
二、通訊監察之監聽譯文係司法警察（官）等監聽人員，於審判
    外將監聽所得資料以現譯方式整理後予以記錄而得，本質上
    屬於被告以外之人於審判外之書面陳述，為傳聞證據，依刑
    事訴訟法第159條第1項規定，除法律有規定者外，不得作為
    證據。故如欲採被告以外之人於審判外之書面陳述作為證據
    時，必須符合法律所規定之例外情形，方得認其審判外之書
    面陳述有證據能力，並須於判決中具體扼要說明其符合傳聞
    證據例外之情況及心證理由，否則即有違證據法則及判決不
    備理由之違誤（最高法院98年度臺上字第669號判決要旨參
    照）。另按無證據能力、未經合法調查之證據，不得作為判
    斷之依據，刑事訴訟法第155條第2項定有明文。而證據能力
    之有無，乃法院應依職權調查、認定之事項，不因當事人未
    加爭執，即可毋庸調查而逕認有證據能力（最高法院97年度
    臺上字第994號判決要旨參照）。至於通訊監察之錄音、錄
    影，其所錄取之聲音或畫面，既係憑機械力拍錄，未經人為
    操控，該錄音、錄影經依刑事訴訟法第165條之1第2項規定
    之調查程序後，自有證據能力（最高法院98年度臺上字第66
    9號判決要旨參照）。又按有事實足認被告或犯罪嫌疑人有
    最輕本刑為3年以上有期徒刑之罪嫌，並危害國家安全或社
    會秩序情節重大，而有相當理由可信其通訊內容與本案有關
    ，且不能或難以其他方法蒐集或調查證據者，得發通訊監察
    書；前項通訊監察書，偵查中由檢察官依司法警察機關聲請
    或依職權核發，審判中由法官依職權核發，修正前通訊保障
    及監察法第5條第1項第1款、第2項定有明文。經查，本案係
    行政院海岸巡防署（下稱海巡署）向臺灣臺中地方法院檢察
    署，以持機人涉有毒品危害防制條例第4、5條之罪嫌，聲請
    對0000000000號行動電話實施通訊監察，經該署於95年2月
    16日核發95年中檢惠發聲監續字第192號通訊監察書實施通
    訊監察，有該通訊監察書附卷（95年偵字第4671號卷第21頁
    ）可稽，自係依法所實施之通訊監察。而通訊監察譯文係根
    據通訊監察錄音資料轉換成文字而得，故證據能力之有無，
    應以該通訊監察是否合法而為論斷，故本件通訊監察譯文，
    自應認有證據能力。至於被告先前雖否認其有與柯名鴻為通
    訊監察譯文所載之對話或簡訊，惟經原審於95年8月8日當庭
    播放上開通訊監察光碟錄音內容，柯名鴻證稱男生的聲音是
    伊的聲請，女生的聲音是乙○○的聲音等語（原審卷第155
    頁），而被告亦答稱：女生的聲音是我的沒錯等語（原審卷
    第159頁），且被告於原審亦自承：在小吃店時，我有幫柯
    名鴻接電話，向他朋友報路等語（原審卷第58頁），亦與通
    訊監察譯文所載相符（參95偵4671號卷第25頁），自堪信此
    確為被告與柯名鴻之對話無訛。綜上，上揭監聽譯文，係司
    法警察依檢察官所核發之通訊監察書，就合法監聽電話錄製
    錄音光碟而聽譯所得，且經確認係被告與柯名鴻之對話，檢
    察官、被告及其辯護人亦均未爭執其證據能力，本院復查無
    其他不法之情狀，故認為得作為本案之證據，依刑事訴訟法
    第159條之5之規定，自有證據能力。
三、以下本案所引用被告以外之人於審判外之言詞或書面陳述，
    而不符合刑事訴訟法第159條之1至第159條之4之規定者，均
    經法院於審理時當庭提示而為合法之調查，檢察官、被告及
    其辯護人均未爭執其證據能力，本院審酌前開證據作成或取
    得之狀況，均無違法或不當取證之情事，亦無何顯不可信之
    情況，認為以之作為本案之證據亦屬適當，是前開證據，依
    刑事訴訟法第159條之5之規定，均具有證據能力。
貳、實體之說明：
一、上訴人即被告乙○○（以下簡稱被告）經本院合法傳喚而未
    到庭（其現因違反毒品危害防制條例案件，經臺灣臺北地方
    法院於98年8月21日以98年北院隆刑至緝字527號發巿通緝，
    通緝時效至123年5月8日），惟據其以前之供述，固坦承於
    上開時、地為警查獲持有上開海洛因之事實，惟矢口否認販
    賣海洛因之犯行，辯稱：伊未販賣海洛因給柯名鴻，當天在
    伊身上被查獲之毒品，是伊自己要施用的，平常都是伊向柯
    名鴻購買海洛因，當天伊與柯名鴻相約見面，伊向柯名鴻反
    應毒品品質較差，並拿伊向別人購買的海洛因讓柯名鴻試用
    云云。
二、惟查：
(一)、被告確有於案發當日與證人柯名鴻以行動電話聯繫買賣第一
    級毒品海洛因之事宜，並約定地點為毒品試貨、買賣等情，
    已據證人柯名鴻於警詢時供述明確，其於檢察官偵訊時亦具
    結證稱：伊與被告在電話中有約好要看毒品海洛因，要在車
    上確定毒品之品質，伊才要購買，因朋友說被告的東西（指
    毒品海洛因）還不錯，而介紹伊向被告買，伊是第1次向被
    告買等語（見毒偵字第1175號偵查卷第9頁）；復於原審審
    理時具結證述：為警查獲的2支手機都是伊在使用，伊在車
    上是以0000000000號電話傳簡訊至被告持用之門號00000000
    00號電話與被告聯絡，伊本來是與游安勗要去看毒品，被告
    說他們海洛因有進來，問伊要不要過去看一下海洛因，如果
    滿意，可以向被告買，被告有先拿海洛因樣本到車上給伊等
    看，被告先離開，伊等看好後，再與被告談到買賣的細節等
    問題，後來被告上車就被警察查獲，當時被告先拿2小包給
    伊等看，1包是有剪角的，1包是沒有剪角的，後來伊放在車
    上，就被警察查獲了，該2包亦包含在伊被查扣之7包內，在
    伊看毒品時，被告先離開，彼此再以簡訊聯絡，看完後，伊
    決定要買剪角及未剪角的共5包，剪角及未剪角的品質不一
    樣，電話譯文中提到的26是指2萬6千元，28是指2萬8千元等
    語（見原審卷第107、108頁、第110、111頁）。
(二)、門號0000000000號電話經海岸巡防署以持機人涉犯毒品危害
    防制條例第4、5條罪嫌，依修正前通訊保障及監察法之規定
    ，向臺灣臺中地方法院檢察署聲請通訊監察，經該署核發通
    訊監察書，監察期間自95年2月16日上午10時起至95年3月18
    日上午10時止，有該署通訊監察書及通訊監察書電話附表在
    卷可參（見偵查卷第21-22頁）。且原審法院於審理時，當
    庭播放監聽譯文之錄音光碟，其中女子之聲音為被告之聲音
    ，男性之聲音為證人柯名鴻之聲音等情，業據證人柯名鴻結
    證明確（見原審卷第155頁），並為被告嗣後所不爭執（原
    審卷第159頁）。又門號0000000000號電話（手機序號00000
    0000 00000）於95年2月27日12時36分許至14時46分許，與
    門號0000000000號（上開時間轉接至0000000000號）、0000
    000000號電話有通話紀錄，此有門號0000000000號電話之通
    聯紀錄及門號0000000000號電話之監聽譯文在卷可參（見原
    審卷第21-23頁、偵查卷第23-28頁）。稽之上開通訊監察譯
    文內容，明顯可認係被告與證人柯名鴻洽談第一級毒品海洛
    因之買賣事宜，經核其內容與證人柯名鴻所證述之買賣過程
    情節亦相吻合。
(三)、又為警當場查扣如附表一所示之海洛因，據法務部調查局鑑
    驗結果，附表一編號1之海洛因2包，合計淨重22.47公克，
    空包裝總重2.44公克（鑑定通知書誤植為3包）；編號2、3
    所示之海洛因連同自柯名鴻車上查扣之海洛因合計7包，合
    計淨重19.43公克，空包裝總重3.12公克，有該局95年4月28
    日調科壹字第120017781、000000000號鑑定通知書在卷可稽
    （見原審卷第130、131頁）。而當天經警自證人柯名鴻車上
    查扣之海洛因7包，其中2包係被告當天所交付欲供試貨所用
    ，另外5包是柯名鴻自己所有等情，亦據證人柯名鴻具結證
    明在卷（見原審卷第155頁）。而經原審法院於審理時當庭
    勘驗證人柯名鴻為警查扣之7包海洛因結果，其中5包以比較
    大的夾鏈袋包裝，大小相同，內裝的海洛因數量較多，另外
    2包以比較小的夾鏈袋包裝，大小相同，且內裝的海洛因數
    量較少，其中1包夾鏈袋上方之塑膠部分較短，有剪過（即
    證人柯名鴻當庭所指認者），有該勘驗筆錄在卷可憑（見原
    審卷第157頁）。參以上開較小夾鏈袋所包裝之2包海洛因，
    因僅供證人柯名鴻嚐試品質，數量較少，並以包裝之夾鏈袋
    上方之塑膠袋有無剪掉一部分以識別有無剪角，堪認證人柯
    名鴻上開證述與事實相符，足以採信。
(四)、證人柯名鴻雖於原審95年6月13日審理時一度證稱：「（問
    ：被警查獲當天，為何到台中市○○路206號？）朋友約在
    那裡見面。（問：什麼朋友？作何事？）約被告聊天，當天
    我與游安勗一同去。（問：你在偵查中與警局都說你是去向
    被告買毒品，為何與今日所言不符？）是聊天而已，是他們
    叫我這樣說。…（問：當時你是如何去？與何人去？）開車
    去，與游安勗開車牌號碼6299─JA自用小客車去的。（問：
    為何游安勗在車上？）我們一起去的。因游安勗住台中，我
    路不熟，他比較熟，我才以手機聯絡游安勗，約在那裡忘了
    ，我們再一起開車去查獲地。…（問：提示0000000000行動
    電話與0000000000行動電話之通聯譯文（偵卷27頁），電話
    中提到的「三錢」、「剪角」是何意？）本來是要與游安勗
    去看毒品，後來還沒看到，就被抓了。（問：你本來是與游
    安勗要找誰看毒品？）有通聯你們自己看就好，一直問我，
    不知如何回答。」等語（原審卷第107至110頁）。惟查，柯
    名鴻於95年2月27日警詢時即供稱：「（問：你與游安勗在
    6299-JA自小客車內停留約一小時，你們在談論什麼？你是
    否能據實向警方陳述？）我與游安勗在車子裡面準備要向乙
    ○○買海洛因，我要向乙○○購買二錢海洛因、游安勗要購
    買三錢海洛因，是我們事前準備要向她購買的數量…（問：
    你所說的你要向乙○○購買毒品二錢，游安勗要買毒品三錢
    是何情形？）事先我以我的行動電話0000-000000撥打乙○
    ○所持有之0000-000000行動電話聯絡乙○○購買毒品，再
    由我先墊游安勗購買毒品的錢後再將毒品交給游安勗，中間
    我沒有向游安勗賺取差價。（問；你共向乙○○購買幾次毒
    品？）我是第一次向她買毒品。」等語（警第4、5頁）；於
    95年2月28日檢察官偵查中亦具結證稱：「查獲當時我是要
    向乙○○買毒品，我是95年2月27日下午2、3時向乙○○表
    示要買2錢的毒品，1錢2萬6千，我用我的手機0000000000打
    至乙○○的手機0000000000。我們在電話中有約好要看毒品
    ，要在車上確定毒品的品質，我才要購買。游安勗他原則上
    要3錢，但要看完貨才決定。…我是第一次向她買。」等語
    （毒偵1177號卷第5頁），與其於原審上開證述不符，且出
    入甚大，且與通訊譯文所載，游安勗曾於電話中詢問柯名鴻
    所在位置，柯名鴻則請被告告知游安勗如何到上開地點不符
    ，而此部分則經被告自承當天確有幫柯名鴻向游安勗報路的
    說法矛盾，故其所證當天是與游安勗一同到該地云云，亦不
    足採信。證人柯名鴻於原審同日審判期日稍後即改證稱：「
    當天與被告見面，是被告說她們海洛因有進來，問我要不要
    過去看一下海洛因，目的是如果我們滿意的話，就可以向她
    買。剛才提示之通聯紀錄，是我與被告之對話，被告有先拿
    到車上給我們看，被告先離開，我們看好後，再與被告談到
    買賣的細節等問題，所以才有上述的通聯紀錄。後來我們講
    好有剪角的與沒有剪角的分別要買三包及兩包，後來被告上
    車就被警查獲。當時被告有先拿兩小包給我們看，一包是剪
    角的，一包是沒有剪角的，後來我放在車上，就被警查獲了
    ，包含在我被查扣的七包內。在我們看毒品時，被告先離開
    ，我們再以簡訊與被告聯絡，我們看完後，決定要買剪角及
    未剪角的共五包，一包的重量都是三點七克，價格忘了。剪
    角及未剪角的品質不一樣，哪一種品質較好忘了，電話譯文
    中提到的26是指二萬六千元，28是指二萬八千元。」等語（
    原審卷第110至111頁）；於本院更一審亦具結證稱：「我只
    知道海洛因是她朋友的，但我不認識她朋友，是要拜託被告
    幫忙看東西，滿意的話要買，跟她們拿，我是付錢給乙○○
    ，跟乙○○拿，通聯譯文是我們之間的對話沒錯。」等語（
    本院更一審卷第95頁正、背面）。足認證人柯名鴻係向被告
    購買海洛因，而由被告向其同夥拿取海洛因交予柯名鴻並向
    其收款，其中要購買有剪角之海洛因4錢，未剪角之海洛因1
    錢，被告並已先交付少量之海洛因供其品嚐，足認被告及其
    同夥有販賣海洛因以牟利之意圖及事實甚明。
(五)、證人游安勗於原審法院雖僅證稱：因柯名鴻欠伊錢，案發當
    天伊去跟柯名鴻要錢，柯名鴻叫伊去查獲地點，伊上柯名鴻
    的車聊天，柯名鴻有打電話與他人聯絡，當天伊不是與柯名
    鴻一起去向被告買海洛因，伊不知柯名鴻要向被告買毒品，
    在車上，柯名鴻有拿海洛因讓伊吸，並說那是別人的，叫伊
    試看看品質云云（見原審卷第151、152頁、第154頁），並
    未證明柯名鴻與被告買賣毒品之經過及明細。惟查，證人游
    安勗於95年2月27日警詢時即證稱：「（問：你在6299-JA自
    小客車內停留約一小時，你與柯名鴻在談論什麼？有無聽到
    什麼？你是否能據實來向警方陳述？）我在車子裡面是在和
    柯名鴻討論要向乙○○買海洛因，柯名鴻要買二錢、我要三
    錢，但我身上沒有錢，柯名鴻說要先替我出錢。我現在已經
    都向警方坦承。（問：你向乙○○共購幾次毒品？）我是第
    一次向乙○○購買毒品的，之前我不認識乙○○，這一次我
    是透過柯名鴻向她買毒品。」等語（參烏警刑0000000000卷
    第7至8頁背面）；其於95年2月28日檢察官偵訊時亦具結證
    稱：伊與柯名鴻在被逮捕的現場聊天，柯名鴻說要向乙○○
    買毒品，伊表示沒有錢可買，柯名鴻說他有錢，要先出錢，
    伊與柯名鴻在車上等乙○○過來，乙○○過來時，警察就來
    了，伊要買3錢，柯名鴻要買2錢，由柯名鴻欠伊的錢裡面扣
    掉等語甚明（見毒偵字第1177號卷第9頁）。而證人柯名鴻
    於偵訊時亦具結證稱：游安勗原則上要買3錢海洛因，但要
    看完貨才決定，伊與游安勗原本要買5錢，錢由伊先墊付等
    語（見毒偵字第1177號卷第5頁），其二人於偵查中就案發
    當天欲向被告購買海洛因之數量一節結證情節相符。參以證
    人柯名鴻於車內以電話與被告洽談購買海洛因之種類、數量
    及價格之對話內容，至為詳細明白，衡情證人游安勗坐於車
    內全程聽聞，豈有不知其要向被告購買海洛因之理？是證人
    游安勗於原審證稱：案發當天不是要與柯名鴻向被告購買毒
    品，也不知要向被告購買毒品之證言，與事實不符，不足採
    取，自難執證人游安勗於原審法院所為與事實不符之證言，
    遽為有利於被告之認定。
(六)、至於被告之選任辯護人之前雖為被告辯護稱：、證人柯名
    鴻上開對話內容，係故意入被告於罪云云。惟查，本案係由
    被告先於95年2月27日12時13分、12時37分傳內容為「美眉
    有事找你，看到簡訊回電。」、「打給你只是要告訴你早上
    朋友叫我去試東西，那也是剛拿回來的，我試了也有拿了，
    不錯才看你有興趣去嗎？不過剩餘也不多了，若有興趣去再
    告訴我我再幫你問。」之簡訊予柯名鴻後，柯名鴻方於同日
    12時42分、12時48分回傳簡訊「我現在要去台中處理，看怎
    麼我再與妳聯絡，目前我所知的價錢比較低，還謝謝妳。」
    、「我可以去妳那裡看一下東西嗎？」給被告（見毒偵字第
    4671號卷第23頁），並非柯名鴻主動先與被告聯絡表明欲向
    被告購買海洛因甚明。且依其他通訊內容觀之，均不足以認
    定柯名鴻有故意陷害被告之情形，選任辯護人上開臆測，顯
    然無據。、選任辯護人雖又辯護稱：被告稱其先前平常都
    是向柯名鴻買毒品，柯名鴻之毒品品質較差，其向柯名鴻反
    應，並要將向柯名鴻所買之毒品1包退還給柯名鴻，且從柯
    名鴻身上查獲之5包毒品及磅秤1台，如柯名鴻係自己施用，
    何必攜帶那麼多包之毒品？何必帶磅秤？依本件監聽通話內
    容，可知被告係有去試過阿國所販賣之毒品，品質不差，所
    以要幫柯名鴻介紹該阿國，看柯名鴻有無興趣去，因此被告
    充其量只是介紹柯名鴻去買而已云云。惟查，證人柯名鴻否
    認曾販賣毒品予被告，且依通訊監察譯文，並無被告向柯名
    鴻購買毒品之對話，亦無被告將退還毒品予柯名鴻之對話，
    又柯名鴻自承，其有施用毒品海洛因（其亦因當日施用毒品
    而被送觀察勒戒及強制戒治後，由檢察官為不起訴處分，參
    臺灣臺中地方法院檢察署96年度戒毒偵字第244號不起訴處
    分書，本院卷第26頁），則其攜帶5包毒品海洛因，且純度
    僅13.07%，亦難認有何違常之處。另海洛因毒品係價格昂貴
    之物品，一般購買毒品者，為求免於被偷斤減兩，亦常見攜
    帶磅砰以求確認所購毒品之重量，故亦難以柯名鴻當時有攜
    帶磅秤1台，即認其有販賣毒品之意圖。、選任辯護人另
    以，依柯名鴻警詢時所稱：但是我們還沒有試到乙○○所帶
    來之海洛因等語，既還未試用被告帶來之毒品，尚不知其品
    質如何，更不可能馬上向被告購買毒品，縱認柯名鴻向被告
    購買毒品，亦係尚在預備階段云云。惟查，被告於檢察官偵
    查中即供稱：我從包包拿出毒品來時，柯名鴻電話剛好響了
    ，他跟對方說地址說不清楚，我問他什麼事，他說朋友要找
    他，問我這裡是哪裡，我就接過他的電話向他朋友指引道路
    。這時候柯名鴻要拿我的毒品去吸用，並問我這裡有無廁所
    ，我說這裡不好，你要用去車上用。他拿我的海洛因去車上
    吸用…等語，已供承柯名鴻已拿取其交予試用之海洛因施用
    ，核與柯名鴻於95年2月28日偵查中供稱：伊有施用毒品海
    洛因，最後1次在95年2月27日下午4時多在台中市○○路附
    近的車站，我是用香煙施用等語（95毒偵1177號卷第4頁背
    面）亦大致相符，參諸通訊監察譯文可知，柯名鴻係與被告
    先約地點以便試用海洛因後方向被告購買，則其斷無於被告
    已交其施用欲試用之海洛因後並未施用，即決定向被告購買
    共4錢已剪角之海洛因及1錢未剪角之海洛因之理，故證人柯
    名鴻於警詢所供，伊尚未試到乙○○所帶來之海洛因云云，
    諒係因恐遭以施用毒品罪偵辦，或有其他顧忌所致，亦難以
    此即認被告所為，尚屬預備販賣毒品階段。、選任辯護人
    又以，依監聽內容，被告未與柯名鴻談妥價錢，並表示「根
    本不要賺你的利潤懂嗎？」被告沒有要柯名鴻之利潤，只是
    純粹介紹而已，柯名鴻要向被告購買5錢毒品，但被告被查
    扣之海洛因淨重22．47公克，純質淨重13．40公克，數量上
    不符，足認被告被查扣之海洛因，不是帶去賣給柯名鴻，而
    係自己施用；柯名鴻被查扣之海洛因7包，包括被告交付之2
    包，其純度為13．07％，與被告之海洛因純度高達59．63％
    ，相差數倍，價格應相差數倍以上，柯名鴻於95年6月13日
    原審法院證稱本來是要與游安勗去看毒品，後來還沒看就被
    抓到了，亦足表示雙方尚未成交；證人游安勗與被告不認識
    ，未講過話，其證言係順柯名鴻之口而已；證人游安勗於原
    審證稱：我與柯名鴻在車上及之前，都不知道要向被告買毒
    品，足認證人游安勗之前所稱要向被告購買毒品之事不實云
    云。惟查，被告於偵訊時即自承：「（妳包包內查扣之毒品
    是否妳所有？）是。共二包，約二十幾公克，約四、五錢。
    」等語（偵4671號卷第13頁）。參諸1錢之重量為3.749531
    公克，則5錢之重量為18.747655公克，與被告所攜帶至柯名
    鴻自小客車內之如附表一編號1之兩包海洛因重量大致相當
    。況意圖販賣海洛因者，為能增加利潤，通常會於買入海洛
    因後，添加其他物品，增加其分量。是下游購買毒品者，其
    純度通常會比其上手較低。因此柯名鴻被查扣之海洛因7包
    ，包括被告先前所交付之2包，其純度為13．07％，與被告
    持有之海洛因純度高達59．63％，相差數倍，亦不足以否定
    被告有販賣海洛因牟利之意圖。再依被告與柯名鴻最後1通
    之通聯紀錄可知，柯名鴻係欲以每錢3萬元之價格向被告購
    買有剪角之海洛因4錢，而未剪角之海洛因，則未談及交易
    價格，惟依雙方之對話可知，柯名鴻至少亦係欲以每錢2萬6
    千元之價格購買未剪角之海洛因，且依如附表二所載之通聯
    內容可知，柯名鴻亦多次明確對被告供稱：「跟妳拿讓妳賺
    」、「讓妳賺沒關係啦」、「錢妳賺沒關係」，被告亦答以
    ：「他（指被告同夥）也不可能都沒賺啊」、「你給人家賺
    這樣喔」，亦足見被告及其同夥確有營利之意圖無訛。綜上
    所述，選任辯護人所為上開辯詞，均不足為被告有利之認定
    。
(七)、綜上所述，被告所辯與上開事證不符，不足採信，其與姓名
    年籍不詳之成年人共同意圖營利，販賣海洛因未遂之犯行，
    事證明確，堪以認定。
四、新舊法之比較說明：
(一)、按毒品危害防制條例第4條第1項規定，於98年5月20日經修
    正公布，此次修正雖未明定施行日期，然法律既經制定或修
    正並經總統公布，自應依一般原則，自公布日起算至第3日
    即98年5月22日起發生效力（司法院98年6月29日院台廳刑一
    字第0980014643號函參照）。被告行為時之毒品危害防制條
    例第4條第1項之販賣第一級毒品罪，其法定刑為「死刑或無
    期徒刑；處無期徒刑者，得併科新臺幣一千萬元以下罰金」
    ，修正後毒品危害防制條例第4條第1項就併科罰金刑部分，
    則提高為「新臺幣二千萬元以下罰金」。比較修正前後之規
    定，以修正前之規定對於被告較為有利，依刑法第2條第1項
    前段規定，仍應適用修正前毒品危害防制條例第4條第1項論
    處。
(二)、被告行為後，刑法第2條第1項業於94年2月2日修正公布，並
    自95年7月1日起施行。修正後刑法第2條第1項規定，已將新
    舊法律適用之「從新從輕」原則，改採「從舊從輕」原則，
    而此規定僅係規範行為後法律變更所生新舊法律比較適用之
    準據法，並非實體刑罰法律，自不生行為後法律變更之比較
    適用之問題，應逕行適用新法第2條第1項之規定，為「從舊
    從輕」之比較，合先敘明。
(三)、最高法院95年度第21次刑事庭會議決議：「如新舊法處罰之
    輕重相同，即無比較適用之問題，非此條所指之法律有變更
    ，即無本條之適用，應依一般法律適用原則，適用裁判時法
    。本院同決議六、之1﹒謂新法第59條之規定，為法院就酌
    減審認標準見解之明文化，非屬法律之變更，均同此見解。
    其為純文字修正者，更應同此。」即謂刑法第59條之規定，
    仍應適用裁判時法。同理，刑法第28條有關共同正犯、第25
    條第2項有關未遂犯之規定，雖經修正或變更條次，因於本
    案之適用並無不同，自亦應適用裁判時法。
(四)、被告行為後，刑法第64條第2項、第65條第2項之規定，於94
    年1月7日修正，並於95年7月1日施行。新修正之刑法第64條
    第2項將死刑減輕之幅度由無期徒刑或為15年以下12年以上
    有期徒刑，改為無期徒刑，第65條第2項則將無期徒刑減輕
    之幅度，由原先7年以上有期徒刑，修改為20年以下15年以
    上有期徒刑，經比較新舊法之規定，以行為時法較有利於被
    告，應依刑法第2條第1項前段，適用行為時法。
五、按販賣毒品罪，並不以販入之後復行賣出為構成要件，苟以
    營利為目的，將毒品販入或將之賣出，有一於此，其犯罪即
    經完成，最高法院88年度台上字第3898號判決要旨可資參照
    。惟查，本案並無證據證明被告或其同夥係意圖販賣而販入
    第一級毒品海洛因，而被告固與柯名鴻洽談買賣海洛因事宜
    ，並達成交易毒品之數量及金額，惟在其交付海洛因予柯名
    鴻之前即為警查獲，故其所為，固該當於販賣毒品罪之構成
    要件，惟其販賣行為尚屬未遂。故核被告所為，係犯修正前
    毒品危害防制條例第4條第1項、第6項之販賣第一級毒品未
    遂罪。其持有海洛因之低度行為，應為販賣海洛因之高度行
    為所吸收，不另論罪。其已著手於販賣海洛因之構成要件行
    為而未遂，應依未遂之規定減輕其刑。公訴意旨認被告係販
    賣第一級毒品海洛因既遂，此部分尚無積極證據足以證明，
    併此敘明。又被告與姓名年籍不詳之成年人彼此之間，有犯
    意聯絡及行為分擔，應為共同正犯。次按毒品危害防制條例
    之立法目的，係為防制毒品危害，維護國民身心健康，此觀
    該條例第1條之規定自明。本案證人柯名鴻、游安勗於警、
    偵訊均證稱，是第1次向被告購買毒品，故被告販賣海洛因
    僅1次，且未及完成交易即為警查獲，尚無所得，此與一般
    販賣海洛因者，對於國人健康危害之程度，自有極大之差異
    ，其犯罪之情狀可憫恕，認科以最低刑即無期徒刑仍嫌過重
    ，爰依刑法第59條規定減輕其刑，並遞減輕之。
六、原審認定被告販賣第一級毒品海洛因之犯行事證明確，而予
    以論罪科刑，固非無見，惟查：(一)、原判決認定被告基於意
    圖營利販賣第一級毒品海洛因之犯意，於「95年2月27日或
    前某日」，預先以「2萬6千元及2萬8千元」之價格，販入附
    表一編號1之海洛因2包、附表一編號2、3有剪角及未剪角之
    海洛因各1包等事實（見原審判決犯罪事實欄第2行以下），
    惟對於如何認定被告係自始即基於營利意圖而販入該等毒品
    、所載販入毒品之時間、地點及數量等攸關該罪犯罪構成要
    件之具體社會事實，於理由內未說明所憑之證據及其認定之
    理由，遽以論處被告販賣第一級毒品既遂之罪，自嫌速斷併
    有理由欠備之違法，而與本院認定被告係販賣第一級毒品未
    遂不符。(二)、原判決認定被告係販賣第一級毒品，並以通訊
    監察譯文為據，惟依通訊監察譯文可知，被告應係與同夥基
    於共同犯意而販賣第一級毒品，原審認被告係單獨販賣第一
    級毒品，亦有未洽。被告上訴意旨，以否認犯行，及檢察官
    上訴認原審適用刑法第59條酌減其刑不妥，均指摘原判決不
    當，雖均無理由，惟原判決既有上開可議之處，自屬無可維
    持，應由本院將原判決撤銷改判。爰審酌被告販賣海洛因之
    情節，及其犯罪之手段、所生危害及其犯罪後否認犯行之態
    度等一切情狀，量處如主文第2項所示之刑。而扣案如附表
    一編號1、2、3所示之物，為當場查獲之第一級毒品，且與
    被告販賣毒品有關，不問屬於犯人與否，均沒收銷燬之。另
    0000000000 號行動電話，於93年4月14日至95年5月11日間
    ，其租用人為吳潤妹，戶籍及帳寄地址分別為台北縣新莊市
    ○○路829巷79號9樓、雲林縣崙背鄉○○路127號，此有泛
    亞電信股份有限公司基本資料查詞可憑（見本院上更(一)卷第
    38頁），而被告亦供稱上開手機是朋友的等語，是00000000
    00號行動電話，並無證據證明是被告所有，爰不諭知沒收，
    併此敘明。
七、被告乙○○經合法傳喚，無正當理由不到庭，爰不待其陳述
    ，逕行判決。
據上論結，應依刑事訴訟法第371條、第369條第1項前段、第364
條、第299條第1項前段，修正前毒品危害防制條例第4條第1項、
第6項、第18條第1項前段，刑法第2條第1項前段、第11條前段、
第28、第25條第2項、第59條、修正前刑法第64條第2項、第65條
第2項，判決如主文。
本案經檢察官甲○○到庭執行職務。
中    華    民    國    99    年    6    月    21     日
            刑事第八庭  審判長法  官  羅  得  村
                              法  官  簡  源  希
                              法  官  郭  瑞  祥
以上正本證明與原本無異。
如不服本判決應於收受送達後十日內向本院提出上訴書狀，其未
敘述上訴之理由者，並得於提起上訴後十日內向本院補提理由書
（均須按他造當事人之人數附繕本）「切勿逕送上級法院」。
                              書記官  李  妍  嬅
中    華    民    國    99    年    6    月    21     日
附錄論罪科刑法條：
修正前毒品危害防制條例第4條第1項、第6項
製造、運輸、販賣第一級毒品者，處死刑或無期徒刑；處無期徒
刑者，得併科新臺幣1千萬元以下罰金。
前五項之未遂犯罰之。
附表一：
┌──┬────────────┬───┬─────────────┐
│編號│ 物品名稱               │ 數量 │備註                      │
├──┼────────────┼───┼─────────────┤
│1   │海洛因                  │2包   │合計淨重22.47公克，空包裝 │
│    │                        │      │總重2.44公克，純度59.63%，│
│    │                        │      │純質淨重13.40公克。       │
├──┼────────────┼───┼─────────────┤
│2   │海洛因（包裝夾鏈袋剪角) │1包   │編號2、3之海洛因2包合併當 │
├──┼────────────┼───┤天經警自柯名鴻所駕汽車內查│
│3   │海洛因（包裝袋未剪角)   │1包   │獲之海洛因5包共7包囑託鑑驗│
│    │                        │      │結果，7包海洛因合計淨重19.│
│    │                        │      │43公克，空包裝總重3.12公克│
│    │                        │      │，純度13.07%，純質淨重2.54│
│    │                        │      │公克。因用以包裝該2包海洛 │
│    │                        │      │因之夾鏈袋，其規格大小與包│
│    │                        │      │裝另5包海洛因者不同，且海 │
│    │                        │      │洛因之色澤亦不同，復查無證│
│    │                        │      │據足認自柯名鴻車內查獲之海│
│    │                        │      │洛因5包，與被告犯罪有關， │
│    │                        │      │該海洛因5包應於柯名鴻所犯 │
│    │                        │      │毒品案中諭知沒收銷燬（按上│
│    │                        │      │開7包海洛因，均經臺灣臺中 │
│    │                        │      │地方法院於96年12月17日以96│
│    │                        │      │年度聲字第3749號均諭知沒收│
│    │                        │      │銷燬確定）。              │
└──┴────────────┴───┴─────────────┘
附表二：
┌─────────┬───────────────────────────────┐
│通訊時間及聯絡電話│通訊內容（柯名鴻以Ａ代之，上訴人以Ｂ代之）                    │
├─────────┼───────────────────────────────┤
│被告於95年2月27日 │Ｂ：打給你只是要告訴你早上朋友叫我去試東西，那也是剛拿回來的，│
│中午12時37分以門號│    我試了也有拿了，不錯才看你有興趣去嗎？不過剩餘也不多了，若│
│0000000000號行動電│    有興趣去再告訴我我再幫你問。                              │
│話與柯名鴻所使用之│                                                              │
│門號0000000000號行│                                                              │
│動電話聯絡（傳送簡│                                                              │
│訊方式）          │                                                              │
├─────────┼───────────────────────────────┤
│柯名鴻於95年2月27 │Ａ：我可以去妳那裡看一下東西嗎？                              │
│日中午12時48分以門│                                                              │
│號0000000000號行動│                                                              │
│電話與被告所使用號│                                                              │
│0000000000號行動電│                                                              │
│話聯絡（傳送簡訊方│                                                              │
│式）              │                                                              │
├─────────┼───────────────────────────────┤
│被告於95年2月27 日│Ｂ：你要看可以，不過我在高工路跟工學路邊，你要來這裡才行，看你│
│中午12時55分以門號│    怎樣？                                                    │
│0000000000號行動電│                                                              │
│話與柯名鴻所使用之│                                                              │
│門號0000000000號行│                                                              │
│動電話聯絡（傳送簡│                                                              │
│訊方式）          │                                                              │
├─────────┼───────────────────────────────┤
│柯名鴻於95年2月27 │Ａ：那我到工學路再打給妳。                                    │
│日中午12時57分以門│                                                              │
│號0000000000號行動│                                                              │
│電話與被告所使用號│                                                              │
│0000000000號行動電│                                                              │
│話聯絡（傳送簡訊方│                                                              │
│式）              │                                                              │
├─────────┼───────────────────────────────┤
│被告於95年2月27 日│Ｂ：大約多久會到，我才好辦事，還有要拿怎樣給你看先告訴我啊，我│
│下午13時02分以門號│    才好拿，不然帶身上也                                      │
│0000000000號行動電│                                                              │
│話與柯名鴻所使用之│                                                              │
│門號0000000000號行│                                                              │
│動電話聯絡（傳送簡│                                                              │
│訊方式）          │                                                              │
├─────────┼───────────────────────────────┤
│柯名鴻於95年2月27 │Ａ：拿一點點就可以，我要看質如何？拜託妳了，不會打擾妳吧。我大│
│日下午13時09分以門│    約1個半小時到妳那裡。                                     │
│號0000000000號行動│                                                              │
│電話與被告所使用號│                                                              │
│0000000000號行動電│                                                              │
│話聯絡（傳送簡訊方│                                                              │
│式）              │                                                              │
├─────────┼───────────────────────────────┤
│被告於95年2月27 日│Ｂ：正確時間3點到好嗎？                                       │
│下午13時12分以門號│                                                              │
│0000000000號行動電│                                                              │
│話與柯名鴻所使用之│                                                              │
│門號0000000000號行│                                                              │
│動電話聯絡（傳送簡│                                                              │
│訊方式）          │                                                              │
├─────────┼───────────────────────────────┤
│柯名鴻於95年2月27 │Ａ：我知道了。                                                │
│日下午13時20分以門│                                                              │
│號0000000000號行動│                                                              │
│電話與被告所使用號│                                                              │
│0000000000號行動電│                                                              │
│話聯絡（傳送簡訊方│                                                              │
│式）              │                                                              │
├─────────┼───────────────────────────────┤
│被告於95年2月27 日│Ｂ：你到高工路跟工學路的十字路口到中日超商的時候打給我，我就到│
│下午14時33分以門號│    了。                                                      │
│0000000000號行動電│                                                              │
│話與柯名鴻所使用之│                                                              │
│門號0000000000號行│                                                              │
│動電話聯絡（傳送簡│                                                              │
│訊方式）          │                                                              │
├─────────┼───────────────────────────────┤
│柯名鴻於95年2月27 │Ａ：ok                                                        │
│日下午14時34分以門│                                                              │
│號0000000000號行動│                                                              │
│電話與被告所使用號│                                                              │
│0000000000號行動電│                                                              │
│話聯絡（傳送簡訊方│                                                              │
│式）              │                                                              │
├─────────┼───────────────────────────────┤
│柯名鴻於95年2月27 │Ａ：大家放個情，我們的也要進來了，實際上價位在那大家心知肚明，│
│日下午16時21分以門│    不要那麼硬好嗎                                            │
│號0000000000號行動│                                                              │
│電話與被告所使用號│                                                              │
│0000000000號行動電│                                                              │
│話聯絡（傳送簡訊方│                                                              │
│式）              │                                                              │
├─────────┼───────────────────────────────┤
│被告於95年2月27 日│Ｂ：我的人你真不了解，我告訴你的架式（應是「價是」之誤）確確實│
│下午16時21分以門號│    實的，若是高一點也是對方給我的，而我告訴你給你是不是要你跟│
│0000000000號行動電│    我拿，是想合適的話拿大的，我跟朋友拿給你，他沒賺頭，怎能說│
│話與柯名鴻所使用之│    硬呢，是我說以後你也可能拿好的才說好                      │
│門號0000000000號行│                                                              │
│動電話聯絡（傳送簡│                                                              │
│訊方式）          │                                                              │
├─────────┼───────────────────────────────┤
│被告於95年2月27 日│Ｂ：我們都是賺錢，你我同一戰線，根本不要賺你的利潤懂嗎？拿好的│
│下午16時32分以門號│    多一點點，我也好做人，我做別人的很好做是不是呢？我在等你告│
│0000000000號行動電│    訴我                                                      │
│話與柯名鴻所使用之│                                                              │
│門號0000000000號行│                                                              │
│動電話聯絡（傳送簡│                                                              │
│訊方式）          │                                                              │
├─────────┼───────────────────────────────┤
│柯名鴻於95年2月27 │Ａ：我看不懂，拿好的多一點點是什麼意思，還有妳朋友那有多少？  │
│日下午16時42分以門│                                                              │
│號0000000000號行動│                                                              │
│電話與被告所使用號│                                                              │
│0000000000號行動電│                                                              │
│話聯絡（傳送簡訊方│                                                              │
│式）              │                                                              │
├─────────┼───────────────────────────────┤
│被告於95年2月27 日│Ｂ：我已在路上                                                │
│下午16時46分以門號│                                                              │
│0000000000號行動電│                                                              │
│話與柯名鴻所使用之│                                                              │
│門號0000000000號行│                                                              │
│動電話聯絡（傳送簡│                                                              │
│訊方式）          │                                                              │
├─────────┼───────────────────────────────┐
│被告於95年2月27日 │Ａ：你說在那裡？工學北路                                      │
│下午17時19分以門號│Ｂ：工學路跟高工路                                            │
│0000000000號行動電│Ａ：我有看到高工路                                            │
│話與柯名鴻所使用之│Ｂ：對啊對啊，那邊有1個中日超商                               │
│門號0000000000號行│Ａ：我要轉到高工路嗎                                          │
│動電話聯絡（通話方│Ｂ：對對對，那邊有1個黃昏市場，有沒有                         │
│式）              │Ａ：對對，我知道我有看到                                      │
│                  │Ｂ：黃昏市場一直過來，就有看到中日超商了啦，左手邊            │
│                  │Ａ：好                                                        │
├─────────┼───────────────────────────────┤
│被告於95年2月27日 │Ａ：你那邊有沒有辦法先撥一些給我們嗎                          │
│下午17時41分以門號│Ｂ：撥多少                                                    │
│0000000000號行動電│Ａ：你有多少可以撥？我跟你說，跟你拿讓你賺，你聽的懂          │
│話與柯名鴻所使用之│    嗎？東西不要動                                            │
│門號0000000000號行│Ｂ：不要動就對了啦                                            │
│動電話聯絡（通話方│Ａ：對啦，讓你賺沒關係啦                                      │
│式）              │Ｂ：好啦，就大家說白啊，說你們不要動這樣子                    │
│                  │Ａ：對啊對啊                                                  │
│                  │Ｂ：這個有2種啊                                               │
│                  │Ａ：啊，這是2種哦                                             │
│                  │Ｂ：對，他那邊有2包                                           │
│                  │Ａ：2包是2種就對了啦                                          │
│                  │Ｂ：對對對                                                    │
│                  │Ａ：那你2種都有                                               │
│                  │Ｂ：對，都有                                                  │
│                  │Ａ：不然你拿1錢出來給我                                       │
│                  │Ｂ：多少                                                      │
│                  │Ａ：1錢                                                       │
│                  │Ｂ：哦，2項都1錢就對了                                        │
│                  │Ａ：錢你賺沒關係啦                                            │
│                  │Ｂ：好啦好啦                                                  │
│                  │Ａ：你現在要拿嗎                                              │
│                  │Ｂ：對啊，我打電話跟他說啊                                    │
│                  │Ａ：好好好                                                    │
├─────────┼───────────────────────────────┤
│被告於95年2月27日 │Ａ：喂，你在哪                                                │
│下午17時47分以門號│Ｂ：我就跟我朋友說了啊，我要去跟他拿了啊                      │
│0000000000號行動電│Ａ：對啊，我什麼時候拿給你啊                                  │
│話與柯名鴻所使用之│Ｂ：沒關係啊，我現在拿過去了啊                                │
│門號0000000000號行│Ａ：哦，好。                                                  │
│動電話聯絡（通話方│                                                              │
│式）              │                                                              │
├─────────┼───────────────────────────────┤
│被告於95年2月27日 │Ｂ：我站在臭豆腐這邊啦                                        │
│下午18時許以門號  │Ａ：等一下，我跟你說，那個剪角的那個啦                        │
│0000000000號行動電│Ｂ：怎樣，我聽不懂                                            │
│話與柯名鴻所使用之│Ａ：你這個不是有2種                                           │
│門號0000 000000號 │Ｂ：對                                                        │
│行動電話聯絡（通話│Ａ：有1包剪角的，1包沒剪的                                    │
│方式）            │Ｂ：對                                                        │
│                  │Ａ：剪角的那1包，有辦法再拿3錢出來嗎                          │
│                  │Ｂ：3錢？他那邊好像剩2，我已經拿1包出來了                     │
│                  │Ａ：你再去拿一下好了啦                                        │
│                  │Ｂ：他跟我說26、28都沒跟你動，你聽的懂嗎？                    │
│                  │Ａ：沒關係，沒關係                                            │
│                  │Ｂ：他也不可能都沒賺啊                                        │
│                  │Ａ：對對對                                                    │
│                  │Ｂ：我跟你說啊，看你還能出多少，你聽的懂嗎                    │
│                  │Ａ：我知道，不然你上車再說啦，好不好                          │
│                  │Ｂ：我不要啦，我現在跟你說啦，我現在在路邊跟你說啦，          │
│                  │    你看如何，那個剪角的那個就28啦，你要多少，我再回          │
│                  │    頭去那個，因為他剛跟我說剩2錢還3錢而已                    │
│                  │Ａ：2項都28就對了                                             │
│                  │Ｂ：沒啦，1個26，1個28這樣                                    │
│                  │Ａ：剪角的28，沒剪角的26                                      │
│                  │Ｂ：對，都沒那個，都按照人家報的價格就對啦，都沒動你          │
│                  │    就對了啦                                                  │
│                  │Ａ：我知道，我知道                                            │
│                  │Ｂ：都沒賺，也都沒動就對了啦，這樣你聽的懂嗎                  │
│                  │Ａ：我知道我知道，你等一下我打給你                            │
├─────────┼───────────────────────────────┤
│被告於95年2月27日 │Ａ：你那個剪角的還有多少                                      │
│下午18時03分以門號│Ｂ：到底多少，他也不可能全部都出給你啊                        │
│0000000000號行動電│Ａ：我知道，我會給他賺                                        │
│話與柯名鴻所使用之│Ｂ：喔，這樣我跟他講                                          │
│門號0000000000號行│Ａ：對啊，我是說那裡有多少啦，有3錢嗎                         │
│動電話聯絡（通話方│Ｂ：3錢應該有啦                                               │
│式）              │Ａ：剪角的喔                                                  │
│                  │Ｂ：對啊                                                      │
│                  │Ａ：你現在再進去拿3錢出來                                     │
│                  │Ｂ：你要多少，我要跟人家講                                    │
│                  │Ａ：我錢會先給你                                              │
│                  │Ｂ：我現在要再回去，我現在停在路邊，不然我各帶1個而           │
│                  │    已。                                                      │
│                  │Ａ：我跟你說啦，剪角的那個你多拿3個出來                       │
│                  │Ｂ：多3個出來，另外26的拿1個就好了                            │
│                  │Ａ：對啊，等於說1個沒有剪角的，4個有剪角的                    │
│                  │Ｂ：奇怪你們怎麼覺得價格比較高東西比較好                      │
│                  │Ａ：我們吃起來是這樣啦                                        │
│                  │Ｂ：我現在回去，價格多少，你沒有先講                          │
│                  │Ａ：29啦                                                      │
│                  │Ｂ：多1千喔                                                   │
│                  │Ａ：不然30啦                                                  │
│                  │Ｂ：人家那個都沒有動過呢                                      │
│                  │Ａ：30啦                                                      │
│                  │Ｂ：人家都沒有動呢，你給人家賺這樣喔                          │
│                  │Ａ：等一下再講                                                │
│                  │Ｂ：嗯                                                        │
└─────────┴───────────────────────────────┘

司法院資訊處製作；財團法人民間司法改革基金會備份。
